【裁判字號】    98,抗,14
【裁判日期】    980205
【裁判案由】    聲請回復原狀
【裁判全文】
臺灣高等法院高雄分院刑事裁定            98年度抗字第14號
抗告人    甲○○
上列抗告人因搜索聲請回復原狀案件，不服臺灣高雄地方法院中
華民國97年12月22日裁定（97年度聲字第367 號），提起抗告，
本院裁定如下：
    主  文
抗告駁回。
    理  由
一、抗告意旨略以：台灣高雄地方法院於97年10月8 日97年度聲
    搜字第1624號是法官對合法買賣物品，非法簽發搜索票，對
    該違法之搜索裁定，抗告人甲○○於5 日內即97年10月13日
    向台灣高雄地方法院政風室投訴，就是對該違法裁定不服，
    請求加以抗告調查，又刑事訴訟法第408 條規定抗告不合法
    律程式可補正，故應定期間讓抗告人甲○○補正，是抗告人
    甲○○聲請回復原狀應屬正當，爰提起抗告等語。
二、經查：按非因過失，遲誤上訴、抗告或聲請再審之期間，或
    聲請撤銷或變更審判長、受命推事、受託推事裁定或檢察官
    命令之期間者，於其原因消滅後5 日內，得聲請回復原狀，
    刑事訴訟法第67條第1 項定有明文。又聲請回復原狀，應以
    非因過失遲誤期間者為限，並應於書狀內釋明非因過失遲誤
    期間之原因及其消滅時期；所謂非因過失，係指逾期之緣由
    非可歸責於當事人而言，若其不能遵守期限由於自誤，即不
    能謂非過失。本件抗告人甲○○不服台灣高雄地方法院於97
    年10月8 日97年度聲搜字第1624號所為之搜索裁定，而於97
    年10月21日始具狀向該院提起抗告，是抗告人甲○○確已逾
    5 日之抗告期間。又抗告人甲○○雖有於96年10月13日傳真
    1 份「高雄法院法官貪瀆調查申請狀」予該院之政風室，惟
    觀之上開申請狀內容，均係指責該院法官非法核發搜索票，
    要求該院政風室予以調查是否有涉及瀆職罪，並將調查結果
    回覆給抗告人甲○○，並無就其受搜索之處分表示不服或提
    起抗告之意，是難認抗告人甲○○係就上開裁定不服，誤向
    該院政風室提起抗告。又該院政風室函覆抗告人甲○○，請
    其依法提起抗告後，其遲誤之原因已然消滅，抗告人甲○○
    自應於5 日內聲請回復原狀，惟抗告人甲○○並未於收受前
    述函覆後5 日內聲請回復原狀，而於97年10月21日才提起抗
    告，經原審於97年11月11日駁回其抗告後，抗告人甲○○才
    又於97年11月24日聲請回復原狀，其聲請回復原狀已逾期多
    日。又遲誤抗告期間，需自行負責，並無由法院定期間讓遲
    誤人補正之問題，抗告人甲○○認原審應先定期命其補正云
    云，亦有誤會，從而原審駁回其回復原狀之聲請，核無不合
    ，其抗告為無理由，應予駁回。
三、據上論結，應依刑事訴訟法第412 條，裁定如主文。
中    華    民    國    98    年    2     月    5     日
                    刑事第六庭    審判長法  官  王憲義
                                        法  官  邱永貴
                                        法  官  張盛喜
以上正本證明與原本無異。
不得再抗告。
中    華    民    國    98    年    2     月    5     日
                                        書記官  黃一秋


司法院資訊處製作；財團法人民間司法改革基金會備份。
